【裁判字號】    99,訴緝,43
【裁判日期】    990331
【裁判案由】    毒品危害防制條例
【裁判全文】
臺灣板橋地方法院刑事判決              99年度訴緝字第43號
公  訴  人  臺灣板橋地方法院檢察署檢察官
被      告  乙○○
上列被告因違反毒品危害防制條例案件，經檢察官提起公訴（96
年度毒偵字第463 號），嗣因被告於本院準備程序中就被訴事實
均為有罪之陳述，本院告知被告簡式審判程序之旨，並聽取當事
人之意見後，由本院合議庭裁定改由受命法官獨任依簡式審判程
序進行，判決如下：
    主  文
乙○○施用第二級毒品，累犯，處有期徒刑陸月；減為有期徒刑
月，如易科罰金，以新臺幣壹仟元折算壹日。又施用第一級毒
品，累犯，處有期徒刑拾月；減為有期徒刑伍月，如易科罰金，
以新臺幣壹仟元折算壹日，扣案之第一級毒品海洛因壹包（淨重
零點零伍公克）沒收銷燬之。應執行有期徒刑陸月，如易科罰金
，以新臺幣壹仟元折算壹日，扣案之第一級毒品海洛因壹包（淨
重零點零伍公克）沒收銷燬之。
    事  實
一、乙○○前於民國90年間，因施用毒品案件，經本院以年91度
    毒聲字第73號裁定送觀察、勒戒後，認無繼續施用毒品之傾
    向，而於91年1 月29日執行完畢釋放出所，並由臺灣板橋地
    方法院檢察署檢察官以90年度毒偵字第3879號為不起訴處分
    確定。又於90年間，因持有第一級毒品案件，經臺灣高等法
    院以93年度上訴字第1966號判決判處有期徒刑6 月確定，於
    94年1 月28日易科罰金執行完畢；再於93年間，因施用第二
    級毒品案件，經本院以94年度易字第362 號判決判處有期徒
    刑4 月確定，於94年8 月22日易科罰金執行完畢（於本案構
    成累犯）；復於95年間，因施用第一級毒品案件，經本院以
    95年度訴字第1574號判決判處有期徒刑1 年確定。
二、詎其猶不知悔改，於前揭觀察、勒戒執行完畢釋放後5 年內
    ，復基於施用第二級毒品甲基安非他命（起訴書誤載為安非
    他命，以下稱甲基安非他命）之犯意，於95年11月8 日9 時
    ，在臺北縣中和市○○路356 號4 樓其居處內，以將甲基安
    非他命置入臨時組裝之玻璃球，用火燒烤成煙霧後吸食之方
    式，施用甲基安非他命1 次；繼於95年11月12日凌晨零時許
    為警採尿前回溯26小時內之某時，其明知姓名年籍不詳友人
    在臺北縣板橋市○○路居處內之密閉空間，以將海洛因摻入
    香菸中點燃後吸食，其吐出之煙霧中亦含有海洛因之成分，
    若長時間待在該密閉空間內，亦將吸入該含有海洛因成分之
    煙霧，竟另基於施用第一級毒品海洛因（以下稱海洛因）之
    犯意，在上址以吸入他人吸食後排放含有海洛因成分之煙霧
    之方式，施用海洛因1 次。嗣於95年11月11日23時20分許，
    為警在臺北縣中和市○○路356 號前查獲，並在乙○○頭上
    配戴的髮圈內扣得海洛因1 包（淨重0.05公克），再經警徵
    得乙○○同意採集其尿液送驗，結果呈安非他命（含甲基安
    非他命）類及嗎啡陽性反應而查悉上情。
三、案經臺北縣政府警察局海山分局移送臺灣板橋地方法院檢察
    署檢察官偵查起訴。
    理  由
壹、程序方面：
    查本案被告乙○○所犯並非死刑、無期徒刑、最輕本刑為3
    年以上有期徒刑之罪或高等法院管轄第一審案件，而其於準
    備程序進行中，被告先就被訴事實均為有罪之陳述，經法官
    告知簡式審判程序之旨，並聽取公訴人及被告之意見後，本
    院認適宜改依簡式審判程序進行，爰依刑事訴訟法第273 條
    之1 第1 項、第284 條之1 規定，由本院合議庭以裁定由受
    命法官獨任進行簡式審判程序，合先敘明。
貳、實體方面：
一、上揭事實，業據被告於本院準備程序及審理時坦承不諱，又
    被告為警查獲時所採其尿液送驗結果，係呈安非他命類（含
    甲基安非他命）及嗎啡陽性反應，此有台灣檢驗科技股份有
    限公司於96年11月29日出具之濫用藥物尿液檢驗報告（報告
    編號：CH/2006/B0760） 各1 份在卷可稽。據上，被告之尿
    液經以氣相層析質譜儀分析法檢驗，既係呈安非他命（含甲
    基安非他命）類及嗎啡陽性反應，顯見被告應有在前揭犯罪
    時間施用甲基安非他命及海洛因之行為甚明。由此益徵被告
    之自白核與事實相符，堪以採信。又查，被告前於90年間，
    因施用毒品案件，經本院以年91度毒聲字第73號裁定送觀察
    、勒戒後，認無繼續施用毒品之傾向，而於91年1 月29日執
    行完畢釋放出所，並由臺灣板橋地方法院檢察署檢察官以90
    年度毒偵字第3879號為不起訴處分確定，此有臺灣高等法院
    被告前案紀錄表在卷可稽。綜上所述，足認被告前經觀察、
    勒戒執行完畢釋放後，5 年內再犯本案施用第一、二級毒品
    犯行。本案事證明確，被告犯行堪以認定，應依法論科。
二、查海洛因及甲基安非他命，分屬於毒品危害防制條例第2 條
    第2 項第1 、2 款所規定之第一、二級毒品，核被告所為，
    係犯毒品危害防制條例第10條第1 項、第2 項之施用第一、
    二級毒品罪。被告施用前持有第一、二級毒品之低度行為，
    各為進而施用第一、二級毒品之高度行為所吸收，均不另論
    罪。被告所犯上開二罪名，犯意各別，行為互殊，應予分論
    併罰。又被告前受有如事實欄所載罪刑宣告及執行紀錄，有
    上述前案紀錄表在卷可考，被告於有期徒刑執行完畢後5 年
    內故意再犯有期徒刑以上之本案各罪，均為累犯，各應依刑
    法第47條第1 項規定，加重其刑。爰審酌被告有多次施用毒
    品前科，品行非佳，且曾經觀察、勒戒執行完畢，竟再為本
    件施用毒品犯行，顯見其不思悔改，自制力亦顯不佳，足以
    戕害其身心，滋生其他犯罪，惡化治安，嚴重損及公益；惟
    另考量被告於犯後已坦承犯行，而其施用毒品行為於本質上
    係屬自我戕害行為，反社會性之程度應屬較低等一切情狀，
    各量處如主文所示之刑。又中華民國九十六年罪犯減刑條例
    業經立法院制定，並業經總統於96年7 月4 日公布，自96年
    7 月16日起生效，茲因被告為上開犯行之犯罪時間均在96年
    4 月24日以前，且被告係於該條例施行後之96年8 月8 日始
    經本院通緝，有本院通緝書1 份在卷可稽，嗣於99年1 月20
    日為警緝獲，有本院撤銷通緝書1 份在卷可考，故被告並非
    該條例施行前即經通緝之人，則與該條例第5 條所規定不得
    減刑之要件不符，故應合於減刑條件，應依中華民國九十六
    年罪犯減刑條例第2 條第1 項第3 款、第7 條、第9 條之規
    定，各減刑如主文所示之減得之刑，並均諭知易科罰金之折
    算標準，及定其應執行之刑，併諭知易科罰金之折算標準，
    以資懲戒。
三、又扣案之白色粉末1 包，經送法務部調查局鑑驗結果，淨重
    0.05公克（空包裝重0.19公克）檢出第一級毒品海洛因成分
    ，有該局95年12月12日調科壹字第09523045570 號鑑定書1
    紙在卷可憑，既屬當場查獲之第一級毒品，雖被告供稱並非
    其所有，仍爰依毒品危害防制條例第18條第1 項前段規定，
    不問屬於犯人與否，併予宣告沒收銷燬之。
據上論斷，應依刑事訴訟法第273 條之1 第1 項、第299 條第1
項前段，毒品危害防制條例第10條第1 項、第2 項、第18條第1
項前段，刑法第11條前段、第47條第1 項、第51條第5 款、第41
條第1 項前段，中華民國九十六年罪犯減刑條例第2 條第1 項第
3 款、第7 條、第9 條，判決如主文。
本案經檢察官甲○○到庭執行職務。
中    華    民    國    99    年    3     月    31    日
                  刑事第十四庭法  官  林淑婷
上列正本證明與原本無異。
如不服本判決，應於判決送達後10日內敘明上訴理由，向本院提
出上訴狀 (應附繕本) ，上訴於臺灣高等法院。其未敘述上訴理
由者，應於上訴期間屆滿後20日內向本院補提理由書「切勿逕送
上級法院」。
                              書記官  莊川億
中    華    民    國    99    年    4     月    2     日
附錄本案論罪科刑法條全文：
毒品危害防制條例第十條
施用第一級毒品者，處六月以上五年以下有期徒刑。
施用第二級毒品者，處三年以下有期徒刑。

司法院資訊處製作；財團法人民間司法改革基金會備份。
